最高法院刑事判決　　　　　　　一○○年度台非字第三○一號
上　訴　人　最高法院檢察署檢察總長
被　　　告　陳俊霖
上列上訴人因被告公共危險案件，對於台灣台北地方法院中華民
國一００年四月二十九日第一審確定判決（九十九年度交易字第
八三三號，起訴案號：台灣台北地方法院檢察署九十九年度偵緝
字第一八五八、一八五九號），認為部分違法，提起非常上訴，
本院判決如下：
    主  文
原判決關於民國九十八年九月二十二日公共危險部分撤銷。
上開撤銷部分免訴。
    理  由
非常上訴理由稱：「一、按同一案件曾經判決確定者，應諭知免
訴之判決，刑事訴訟法第三百零二條第一款定有明文，此即訴訟
法上所謂一事不再理之原則。本件被告陳俊霖（冒名周旭鶴）於
九十八年九月二十二日晚間，在台北縣中和市南勢角附近與友人
飲酒後，已不能安全駕駛動力交通工具，應注意酒後不得駕車，
竟疏未注意，於翌（二十三）日凌晨，駕駛車牌七Ｇ－一三一一
號自用小客車，沿台北縣新店市○○街往安康路方向行駛，於同
日凌晨零時三十分許，行經安民街二六九巷口時，因不勝酒力，
撞擊同向由王騰逸駕駛車牌ＪＰＣ－五六七號普通重型機車，致
王騰逸人車倒地，受有左肩部挫傷及鎖骨骨折之傷害，被告經測
得其呼氣所含酒精濃度達每公升1.37毫克等事實，所犯刑法第一
百八十五條之三公共危險、同法第二百八十四條第一項過失傷害
罪，業經台灣台北地方法院（下簡稱台北地院）以九十八年度店
交簡字第六０六號判決，分別判處拘役五十日、四十日，應執行
拘役八十日，並於九十八年十二月二十八日確定。二、上開公共
危險罪部分，又經台灣台北地方法檢察署檢察官以九十九年度偵
緝字第一八五八號、第一八五九號提起公訴，並經台北地院以九
十九年度交易字第八三三號判處有期徒刑三月，並於一００年五
月二十三日確定，有判決書在卷可稽。是上開判決，係就同一案
件再次為有罪判決，其判決顯有適用法則不當之違背法令。三、
案經確定，且於被告不利，爰依刑事訴訟法第四百四十一條、第
四百四十三條提起非常上訴，以資糾正」等語。
本院按：案件曾經判決確定者，應諭知免訴之判決，刑事訴訟法
第三百零二條第一款定有明文。本件被告陳俊霖（冒名周旭鶴）
於民國九十八年九月二十二日晚間，在新北市中和區（改制前為
台北縣中和市）南勢角某餐廳，與同事五人共同飲用威士忌酒一
瓶，已達於不能安全駕駛動力交通工具之狀態，竟仍於翌日（即
二十三日）凌晨，駕駛車牌七Ｇ－一三一一號自用小客車，沿新
北市○○區○○街往安康路方向行駛，於同日凌晨零時三十分許
，行經安民街二六九巷口時，因不勝酒力，撞擊同向由王騰逸駕
駛車牌ＪＰＣ－五六七號普通重型機車，致王騰逸人車倒地，受
有左肩部挫傷及鎖骨骨折之傷害，被告經測得其呼氣所含酒精濃
度達每公升1.37毫克，所犯刑法第一百八十五條之三公共危險罪
，先經台北地院以九十八年度店交簡字第六０六號判處拘役五十
日，於九十八年十二月二十八日確定。詎台灣台北地方法院檢察
署檢察官復就被告同一公共危險事實以九十九年度偵緝字第一八
五八號、第一八五九號重複提起公訴（尚同時起訴被告另一公共
危險及偽造私文書犯行，不在本件非常上訴之範圍），台北地院
未察，復於一００年四月二十九日以九十九年度交易字第八三三
號刑事判決重複論處被告有期徒刑三月，於一００年五月二十三
日確定，而未為適法之免訴判決，有上揭二案卷宗附卷可稽，自
有判決不適用法則之違誤。案經確定，且於被告不利，非常上訴
意旨執以指摘，洵有理由。應由本院將原判決關於此部分撤銷，
另行諭知免訴，以資糾正。
據上論結，應依刑事訴訟法第四百四十七條第一項第一款、第三
百零二條第一款，判決如主文。
中    華    民    國  一○○  年    九    月   三十   日
                      最高法院刑事第五庭
                          審判長法官  邵  燕  玲  
                                法官  李  伯  道  
                                法官  孫  增  同  
                                法官  李  英  勇  
                                法官  李  嘉  興  
本件正本證明與原本無異
                                      書  記  官  
中    華    民    國  一○○  年    十    月    三    日
                                                      Ｅ